臺灣臺北地方法院刑事判決　　　　　　　　94年度易字第39號
公　訴　人　臺灣臺北地方法院檢察署檢察官
被　　　告　乙○○
　　　　　　　　　　　一弄五號.
上列被告因竊盜案件，經檢察官提起公訴（九十三年度偵字第二
○一四○號），被告於本院準備程序時自白犯罪，本院合議庭裁
定改依簡式審判程序審理，茲判決如下：
    主  文
乙○○攜帶兇器毀越安全設備竊盜，處有期徒刑陸月，如易科罰
金以參佰元折算壹日，扣案之鐵撬壹支，沒收。
    犯罪事實
一、乙○○於民國九十三年十月五日因竊盜案件經台灣士林地方
    法院判處拘役五十九日，於九十三年十一月八日確定，並於
    九十三年十二月十六日執行完畢（未構成累犯）。乙○○於
    九十三年十一月十日上午十時七分許駕駛車號Ｔ五－九○七
    三號自用小客車行經台北縣新店市○○路六二二號甲○○住
    處後門時，因見屋內無燈光研判屋內無人，竟意圖為自己不
    法之所有，起意侵入屋內行竊，先持自其所有，工作上所用
    ，客觀上足以對人之生命、身體、安全構成威脅，且具有危
    險性而屬兇器之鐵撬一支將該屋後面儲藏室之落地鋁門窗之
    鎖撬壞，打開落地鋁門窗後走進儲藏室（毀損及侵入住宅部
    分均未據告訴），再由與儲藏室相連之廚房開啟窗口攀爬進
    入屋內後，竊盜甲○○所有放置客廳之電腦紫色蓋布一條、
    名片電話簿三本及公司大信封一本，得手後，將上開物品搬
    上Ｔ五－九○七三號自用小客車，適當日上午十一時三十分
    許，屋主甲○○返回上址發現後面儲藏室落地鋁門窗被壞，
    屋內有人侵入，立即打電話報警，台北縣警察局新店分局江
    陵派出所警員據報立即於當日上午十一時四十五分抵達現場
    ，隨甲○○進屋逮捕猶在屋內搜尋財物之乙○○，並扣得乙
    ○○所有持以破壞門鎖進入屋內之鐵撬一支。
二、案經臺北縣警察局新店分局報告臺灣臺北地方法院檢察署檢
    察官偵查起訴。
    理  由
一、按刑事訴訟法業已修正而於九十二年二月六日經總統公布，
    同年九月一日起施行。修正後刑事訴訟法增訂第二百七十三
    條之一第一項規定，除被告所犯為死刑、無期徒刑、最輕本
    刑為三年以上有期徒刑之罪、或高等法院管轄第一審案件者
    外，於審判期日前之程序進行中，被告先就被訴事實為有罪
    之陳述時，審判長得告知被告簡式審判程序之旨，並聽取當
    事人、代理人、辯護人及輔佐人之意見後，裁定進行簡式審
    判程序。經查，本件被告乙○○被訴竊盜案件，非前開不得
    進行簡式審判程序之案件，經被告於本院審理時就被訴事實
    為有罪之陳述，且經本院告知被告簡式審判程序之旨，聽取
    被告之意見後，爰依右開刑事訴訟法第二百七十三條之一第
    一項之規定裁定改依簡式審判程序審判之，合先敘明。
二、右揭事實，已據被告乙○○於警訊、偵查及本院調查審理時
    坦承不諱，核與證人即被害人甲○○於警訊時證述之情節相
    符，並有查獲現場照片四紙附卷可稽，與鐵撬一支扣案為證
    ，足認被告自白與事實相符，本件事證明，被告犯行堪予認
    定。
三、查被告持以行竊之鐵撬一支，其材質為金屬製成，上開物品
    在客觀上顯然足以對人之生命、身體、安全構成威脅，且具
    有危險性而屬兇器；又外牆之門窗具有防閑之功能，依一般
    社會觀念，係為防盜之設備，被告所撬壞之甲○○上址房屋
    後面儲藏室之落地鋁門窗依通常觀念為門扇牆垣以外之防盜
    安全設備，是被告持具有危險性而屬兇器之鐵撬一支撬壞鄒
    寶住宅面儲藏室落地鋁門窗侵入屋內竊得電腦蓋布等物品得
    手之行為，核係犯刑法第三百二十一條第一項第二款、第三
    款之攜帶兇器毀越安全設備竊盜罪。爰審酌被告犯罪動機、
    手段、所竊取之財物價值、被害人所受之損害，及前因竊盜
    犯行甫於九十三年十月五日經判處拘役五十九日，旋於九十
    三年十一月十日再度犯本件竊盜案件誠屬不該，惟被害人甲
    ○○表示不予追究、被告犯罪後坦承犯行，深表悔意，態度
    良好等一切情狀，量處如主文所示之刑，並諭知易科罰金之
    折算標準。扣案之鐵撬一支係被告所有供本案犯罪所用之物
    ，已據被告供明在卷，應依刑法第三十八條第一項第二款規
    定宣告沒收。
據上論斷，應依刑事訴訟法第二百七十三條之一第一項、第二百
九十九條第一項前段，刑法第三百二十一條第一項第二款、第三
款、第四十一條第一項前段、第三十八條第一項第二款，罰金罰
鍰提高標準條例第二條，判決如主文。
本案經檢察官陳玉萍到庭執行職務。
中　　華　　民　　國　　94　　年　　3 　　月　　21　　日
                             臺灣臺北地方法院刑事第一庭
                                       法  官 林婷立
上正本證明與原本無異。
檢察官、被告如不服本判決，應於判決送達後十日內，向本院提
出上訴狀（告訴人如不服本判決，應向檢察官提出聲請，由檢察
官斟酌是否提起上訴，不得直接向本院提起上訴，且上訴期間之
計算，係以檢察官收受本判決之時間為準，並非以告訴人收受
本判決之時間為準）。
                                       書記官 葉志昭
中　　華　　民　　國　　94　　年　　3 　　月　　25　　日
附錄本案論罪科刑法條全文：
中華民國刑法第三百二十一條：
犯竊盜罪而有左列情形之一者，處六月以上、五年以下有期徒刑：
一、於夜間侵入住宅或有人居住之建築物、船艦或隱匿其內而犯之者。
二、毀越門扇、牆垣或其他安全設備而犯之者。
三、攜帶兇器而犯之者。
四、結夥三人以上而犯之者。
五、乘火災、水災或其他災害之際而犯之者。
六、在車站或埠頭而犯之者。
前項之未遂犯罰之。
